臺灣屏東地方法院刑事判決
110年度訴字第466號
公  訴  人  臺灣屏東地方檢察署檢察官
被      告  吳俊德



指定辯護人  本院公設辯護人  張宏惠  
上列被告因違反毒品危害防制條例案件，經檢察官提起公訴（11
0年度偵字第7112號），及移送併辦（110年度偵字第10305號）
，本院判決如下：
    主    文
吳俊德犯如附表編號1至21所示之罪，各處如附表編號1至21所示
之刑及宣告如附表編號1至21所示之沒收。應執行有期徒刑拾肆
年。
    犯罪事實
一、吳俊德知悉甲基安非他命為毒品危害防制條例規範之第二級
    毒品，不得持有及販賣，竟仍基於販賣第二級毒品甲基安非
    他命以營利之犯意，分別於如附表編號1至21所示時間、地
    點，以如各該編號所示方式，販賣如各該編號所示價值、數
    量之甲基安非他命給如各該編號所示購毒者即潘英傑、孔健
    澤、洪士傑、徐孝良、鄭巧雲、梁竣偉、高至揚、徐啟鴻（
    各次販賣之時間、地點、方式、甲基安非他命之價格、數量
    ，各詳如附表編號1至21所示）。嗣經警方於民國110年7月2
    1日14時52分許，持本院110年聲搜字第432號搜索票，前往
    吳俊德位在屏東縣○○鎮○○街00號住處執行搜索，當場扣得吳
    俊德所有供販賣甲基安非他命所用電子磅秤1臺、夾鏈袋1包
    ，始查悉上情。
二、案經屏東縣政府警察局屏東分局報告臺灣屏東地方檢察署檢
    察官偵查起訴。　　
    理    由
壹、程序部分
    被告以外之人於審判外之言詞或書面陳述，除法律有規定者
    外，不得作為證據，刑事訴訟法第159條第1項固定有明文；
    惟按被告以外之人於審判外之陳述，雖不符同法第159條之1
    至之4規定，而經當事人於審判程序同意作為證據，法院審
    酌該言詞陳述或書面陳述作成時之情況，認為適當者，亦得
    為證據，同法第159條之5第1項，亦定有明文。查本判決中
    用以認定本案犯罪事實而具傳聞性質之證據，檢察官、被告
    吳俊德及其辯護人均同意有證據能力（見本院卷第98、163
    頁），基於尊重當事人對於傳聞證據之處分權，及證據資料
    愈豐富，愈有助於真實發現之理念，復經本院審酌該等證據
    之作成情況，核無違法取證或其他瑕疵，並與本案均具關聯
    性，認為以之作為證據為適當，依上開條文規定，自均具證
    據能力。
貳、實體部分
  一、認定犯罪事實所憑之證據及理由：
    ㈠上揭犯罪事實，業經被告於警詢、偵訊、本院訊問、準備
      程序及審理時均坦承不諱（見偵卷二第19至21、25至40、
      48至51、412至414、426至428、503、504頁，本院卷第76
      、96、97、204頁），核其所供與證人即購毒者潘英傑、
      孔健澤、洪士傑、徐孝良、鄭巧雲、梁竣偉、高至揚、徐
      啟鴻警詢時之證述及偵訊時之結證大致相符（見偵卷一第
      41至43、77、78、136、137、144、145、153、154、162
      、163、184至190、258、277至283、333至335、362至368
      、429至434、510、511、533至544頁），並有本院110年
      度聲監字第66號、110年度聲監續字第230、354、501、67
      2、841號通訊監察書、被告與洪士傑間通訊監察譯文(編
      號H-1至H-2)、被告與徐孝良間通訊監察譯文(編號A-1、A
      -2至A-5)、被告與鄭巧雲間通訊監察譯文(編號B-1至B-10
      )、被告與梁竣偉間通訊監察譯文(編號D-1至D-2、D-3、D
      -4、D-5)、被告與高至揚間通訊監察譯文(編號C-1至C-6
      、C-18至C-19)、被告與徐啟鴻間通訊監察譯文(編號E-1
      至E-2、E-3至E-9)、赤山社區鳳型產品行銷推廣計畫資料
      、被告與梁竣偉間手機通訊紀錄擷圖5幀、屏東縣○○鎮○○
      路00號萊爾富便利商店潮州永春店之監視器畫面擷圖1幀
      、屏東潮州火車站後站之監視器畫面擷圖2幀、本院110年
      度聲搜字第432號搜索票、屏東縣政府警察局屏東分局搜
      索扣押筆錄暨扣押物品目錄表、臺灣屏東地方檢察署110
      年度安保字第257號、110年度保字第1126號扣押物品清單
      、民主宮、網咖、台塑石油潮南站、財神宮之google地圖
      在卷可稽（見他卷第325至351頁，偵卷一第63、141、254
      、255、317至319、383至386、410、411、447至449、538
      、541、569至573頁，偵卷二第59、69至73、511至519、5
      35至537頁，偵卷三第337至360頁），復有電子磅秤1臺、
      夾鏈袋1包扣案可憑。足佐被告前揭任意性自白與事實相
      符，堪信為真實。
    ㈡販賣毒品之所謂販賣行為，須行為人主觀上有營利意圖，
      且客觀上有販入或賣出毒品行為，即足構成，至於實際上
      是否已經獲利，則非所問；必也始終無營利之意思，而以
      原價或低於原價有償讓與他人，方難謂為販賣行為，而僅
      得以轉讓罪論處。而衡諸我國查緝販賣毒品之執法甚嚴，
      且販賣毒品係違法行為，非可公然為之，亦無公定價格，
      容易分裝並增減份量，而每次買賣之價與量，可能隨時依
      雙方關係深淺、資力、需求量及對行情之認知、來源是否
      充裕、購買者被查獲時供述購買對象之可能風險之評估等
      情形，而異其標準，非可一概而論，販賣之人從價差或量
      差中牟利之方式雖異，其意圖營利之販賣行為則同一，是
      倘非有利可圖，一般人當無甘冒重度刑責而提供毒品給他
      人之可能。而甲基安非他命為毒品危害防制條例第2條第2
      項第1款所規定之第二級毒品，物稀價昂，政府查緝甚嚴
      ，對於販賣毒品者又科以重度刑責，其持有販賣者，苟非
      有利可圖，當不願甘冒法律制裁之風險予以販賣。以本案
      而論，依卷附證據雖無從得知被告販入與售出甲基安非他
      命之價差，惟查被告確有取得證人潘英傑、孔健澤、洪士
      傑、徐孝良、鄭巧雲、梁竣偉、高至揚、徐啟鴻交付之價
      金等情，業經被告自承在卷（見本院卷第96頁），其等間
      有交易之對價關係，至為明確，考量被告與前開購毒者並
      非至親，亦無何特殊交情，苟被告無利可圖，豈會甘冒為
      偵查機關查獲而遭判處重刑之風險，將甲基安非他命以販
      入價格同一或較低之對價轉讓交付與前開購毒者。是以，
      被告主觀上有藉販賣甲基安非他命以營利之意圖，應可推
      斷。
    ㈢綜上，本件事證明確，被告上揭犯行，洵可認定，應依法
      論科。
  二、論罪科刑
    ㈠甲基安非他命屬毒品危害防制條例第2條第2項第2款規範之
      第二級毒品，除法令另有規定外，不得販賣，是核被告如
      附表編號1至21所示犯行，均係犯毒品危害防制條例第4條
      第2項之販賣第二級毒品罪。又被告各該次持有或意圖販
      賣而持有第二級毒品之低度行為，均被其各該次販賣第二
      級毒品之高度行為所吸收，俱不另論罪。
　　㈡移送併辦部分（110年度偵字第10305號）之犯罪事實與已
      起訴部分之犯罪事實相同，自為本件起訴效力所及，本院
      自應併予審酌，附此敘明。
    ㈢被告所犯販賣第二級毒品21罪間，時地有間，得予區分，
      顯屬犯意各別、行為互殊，應分論併罰。
    ㈣刑之加重及減輕：
      ⒈檢察官雖於起訴書內載明被告構成累犯之事實，亦主張
        被告曾受有期徒刑之執行完畢，於5年內故意再犯本件
        有期徒刑以上之罪，請依刑法第47條第1項規定加重其
        刑等語，惟檢察官未就被告構成累犯之前階段事實及應
        加重其刑之後階段事項，主張並具體指出證明方法，是
        參最高法院110年度台上字第5660號判決意旨，本案尚
        無從論以被告累犯及加重其刑，但仍得就被告可能構成
        累犯之前科資料，列為刑法第57條第5款所定「犯罪行
        為人之品行」之審酌事項。
      ⒉犯毒品危害防制條例第4條至第8條之罪於偵查及歷次審
        判中均自白者，減輕其刑，毒品危害防制條例第17條第
        2項定有明文。查本案被告就其販賣第二級毒品如附表
        編號1至21所示各次犯行，於偵查及本院審理中均已自
        白犯罪，業經認定如前，應依上揭規定減輕其刑。
    ㈤被告所犯前揭各罪之科刑，爰以被告之責任為基礎，並審
      酌被告販賣第二級毒品意在營利，貪圖利益，動機及目的
      非善。又衡被告並非以強暴、脅迫等妨礙他人自由意志之
      手段遂行其販賣行為，手段尚稱平和。復酌被告販賣第二
      級毒品，違反國家嚴予禁絕毒品之禁令，義務違反程度非
      微。再審之被告所為足以助長毒品氾濫，戕害國民身心健
      康，犯罪所生危害甚鉅。並考量被告各次販賣甲基安非他
      命數量、所得不同，惟均非甚鉅。並念被告就本案犯行，
      始終坦承，被告犯後態度良好。兼參以被告前多次因違反
      毒品危害防制條例案件，經法院判處罪刑等節，有其臺灣
      高等法院被告前案紀錄表在卷可考，被告素行不佳。末參
      酌被告於本院審理中自陳：我的教育程度為高職畢業，擔
      任臨時工，與母親同住等語（見本院卷第205頁），並領
      有中華民國身心障礙證明（見本院卷第267頁）之智識程
      度、生活狀況與家庭經濟等一切情狀，就被告如附表各編
      號所犯各罪，分別量處如附表各該編號所示之刑。復本於
      罪責相當性之要求，在外部性及內部性界限範圍內，綜合
      斟酌被告前揭犯罪行為之不法與罪責程度，及對其施以矯
      正之必要性，就其所犯販賣第二級毒品罪21罪，依刑法第
      51條第5款規定，定其應執行刑如主文所示。
  三、沒收部分：
    ㈠刑法第38條第2項規定「供犯罪所用、犯罪預備之物或犯罪
      所生之物，屬於犯罪行為人者，得沒收之。但有特別規定
      者，依其規定。」又毒品危害防制條例第19條第1項規定
      「犯第4條至第9條、第12條、第13條或第14條第1項、第2
      項之罪者，其供犯罪所用之物，不問屬於犯罪行為人與否
      ，均沒收之。」就「供犯罪所用之物」另規定「不問屬於
      犯罪行為人與否，均沒收之」，採絕對義務沒收原則，設
      有特別規定，自應依刑法第38條第2項但書，優先適用毒
      品危害防制條例第19條第1項宣告沒收。經查，被告持用
      不詳門號行動電話犯如附表編號2至6所示販賣第二級毒品
      犯行；持用門號0000000000號行動電話犯如附表編號7至2
      1所示販賣第二級毒品犯行，又各該行動電話均未經扣案
      ，惟無證據證明業已滅失，是依毒品危害防制條例第19條
      第1項、刑法第38條第2項但書、第4項，分別於被告如附
      表編號2至6；7至21所示各犯行下宣告沒收，於全部或一
      部不能沒收或不宜執行沒收時，追徵其價額。又扣案之電
      子磅秤1臺為被告所有，為被告持以供本案販賣第二級毒
      品所用等節，業據被告供承在卷（見本院卷第204頁），
      俱應於被告所犯如附表編號1至21所示各次販賣第二級毒
      品罪主文內，併宣告沒收之。
　  ㈡供犯罪所用、犯罪預備之物或犯罪所生之物，屬於犯罪行
      為人者，得沒收之，刑法第38條第2項前段定有明文。經
      查，扣案之夾鏈袋1包，為被告所有，為被告供本案販賣
      第二級毒品預備之物等節，業據被告供承在卷（見本院卷
      第204頁），俱應於被告所犯如附表編號1至21所示各次販
      賣第二級毒品罪主文內，併宣告沒收之。
    ㈢刑法第38條之1第1項規定「犯罪所得，屬於犯罪行為人者
      ，沒收之。但有特別規定者，依其規定。」經查，被告如
      附表編號1至21所示販賣甲基安非他命所得之金額，均已
      收受一節，業據被告供承在卷（見本院卷第96頁）。是其
      各次販毒所得未經扣案，均應依刑法第38條之1第1項前段
      、第3項之規定宣告沒收，並於全部或一部不能沒收或不
      宜執行沒收時，追徵其價額。
    ㈣其餘扣案物均與本案販賣毒品無涉乙情，業經被告供承在
      卷（見本院卷第97、204頁），爰均不予宣告沒收。其中
      扣案之甲基安非他命2包，業據被告自承為其遭警方搜索
      前之110年7月20日20時許，在其前揭住所內施用所剩餘者
      等語（見偵卷二第11、23頁），又被告前開施用毒品案件
      業經臺灣屏東地方檢察署檢察官以110年度毒偵字第1693
      號為不起訴處分乙節，有前揭不起訴處分書附卷可考(見
      本院卷第269、270頁)，檢察官亦未於本案請求宣告沒收
      ，爰不予宣告沒收，應由檢察官另為適法之處理，附此敘
      明。
據上論斷，應依刑事訴訟法第299條第1項前段，毒品危害防制條
例第4條第2項、第17條第2項、第19條第1項，刑法第11條、第51
條第5款、第38條第2項、第4項、第38條之1第1項前段、第3項、
第40條之2第1項，判決如主文。
本案經檢察官葉幸眞提起公訴及移送併辦，檢察官吳政洋到庭執
行職務。
中　　華　　民　　國　　111 　年　　5 　　月　　31　　日
            刑事第四庭  審判長法  官  黃柏霖
                              法  官  林敬超
                              法  官  錢毓華
以上正本證明與原本無異。
如不服本判決應於收受判決後20日內向本院提出上訴書狀，並應
敘述具體理由；其未敘述上訴理由者，應於上訴期間屆滿後20日
內向本院補提理由書（均須按他造當事人之人數附繕本）「切勿
逕送上級法院」。
中　　華　　民　　國　　111 　年　　5 　　月　　31　　日
                              書記官  郭淑芳
附錄本案論罪科刑法條：毒品危害防制條例第4條第2項。
毒品危害防制條例第4條第2項
製造、運輸、販賣第二級毒品者，處無期徒刑或10年以上有期徒
刑，得併科新臺幣1千5百萬元以下罰金。
附表：
編號 購毒者 交易時間 甲基安非他命之價值及數量     販  賣  方  式         主        文    交易地點   所犯罪名及 科      刑 沒  收  之  宣  告 1 潘英傑 109年11月5至15日間某日（起訴書及併辦意旨書誤載為109年11月間某日時） 價值500元之甲基安非他命1包、具體數量不詳 潘英傑於左列時間前往左列地點，見吳俊德在該處，遂向吳俊德表明有意購買甲基安非他命後，吳俊德當場交付左列價量之甲基安非他命給潘英傑，並向潘英傑收取現金500元（即起訴書及併辦意旨書附表編號2部分）。 吳俊德販賣第二級毒品，處有期徒刑伍年貳月。 扣案之電子磅秤壹臺、夾鏈袋壹包均沒收。未扣案之犯罪所得新臺幣伍佰元沒收之，於全部或一部不能沒收或不宜執行沒收時，追徵其價額。   屏東縣○○鄉○○路00號之孔健澤住處     2 同上 109年11月15日某時 同上 吳俊德持用不詳門號行動電話與孔健澤持用門號0000000000號行動電話聯絡交易甲基安非他命後，孔健澤偕同吳俊德前往左列地點。嗣於左列時間、地點，吳俊德當場交付左列價量之甲基安非他命給潘英傑，並向潘英傑收取現金500元（即起訴書及併辦意旨書附表編號3部分）。 吳俊德販賣第二級毒品，處有期徒刑伍年貳月。 扣案之電子磅秤壹臺、夾鏈袋壹包均沒收。未扣案之不詳門號行動電話壹支（含SIM卡壹張）、犯罪所得新臺幣伍佰元均沒收，於全部或一部不能沒收或不宜執行沒收時，追徵其價額。   屏東縣○○鄉○○村○○路00號之潘英傑住處     3 同上 109年11月22至25日間某日（起訴書及併辦意旨書誤載為109年11月間某日時） 同上 吳俊德持用不詳門號行動電話與孔健澤持用門號0000000000號行動電話聯絡交易甲基安非他命後，孔健澤偕同吳俊德前往左列地點。嗣於左列時間、地點，吳俊德當場交付左列價量之甲基安非他命給潘英傑，並向潘英傑收取現金500元（即起訴書及併辦意旨書附表編號4部分）。 吳俊德販賣第二級毒品，處有期徒刑伍年貳月。 扣案之電子磅秤壹臺、夾鏈袋壹包均沒收。未扣案之不詳門號行動電話壹支（含SIM卡壹張）、犯罪所得新臺幣伍佰元均沒收，於全部或一部不能沒收或不宜執行沒收時，追徵其價額。   同上     4 孔健澤 109年11月5至15日間某日（起訴書及併辦意旨書誤載為109年11月間某日時） 價值1,000元之甲基安非他命1包、具體數量不詳 吳俊德持用不詳門號行動電話與孔健澤持用門號0000000000號行動電話聯絡交易甲基安非他命後，吳俊德前往左列地點。嗣於左列時間、地點，當場交付左列價量之甲基安非他命給孔健澤，並向孔健澤收取現金1,000元（即起訴書及併辦意旨書附表編號5部分）。 吳俊德販賣第二級毒品，處有期徒刑伍年肆月。 扣案之電子磅秤壹臺、夾鏈袋壹包均沒收。未扣案之不詳門號行動電話壹支（含SIM卡壹張）、犯罪所得新臺幣壹仟元均沒收，於全部或一部不能沒收或不宜執行沒收時，追徵其價額。   屏東縣○○鄉○○路00號之孔健澤住處     5 同上 109年11月15日某時 價值500元之甲基安非他命1包、具體數量不詳 吳俊德持用不詳門號行動電話與孔健澤持用門號0000000000號行動電話聯絡交易甲基安非他命後，吳俊德前往左列地點。嗣於左列時間、地點，當場交付左列價量之甲基安非他命給孔健澤，並向孔健澤收取現金500元（即起訴書及併辦意旨書附表編號6部分）。 吳俊德販賣第二級毒品，處有期徒刑伍年貳月。 扣案之電子磅秤壹臺、夾鏈袋壹包均沒收。未扣案之不詳門號行動電話壹支（含SIM卡壹張）、犯罪所得新臺幣伍佰元均沒收，於全部或一部不能沒收或不宜執行沒收時，追徵其價額。   同上     6 同上 109年11月22至25日間某日（起訴書及併辦意旨書誤載為109年11月間某日時） 同上 吳俊德持用不詳門號行動電話與孔健澤持用門號0000000000號行動電話聯絡交易甲基安非他命後，孔健澤偕同吳俊德前往潘英傑家進行編號3部分交易後，雙方於左列時間、地點，吳俊德當場交付左列價量之甲基安非他命給孔健澤，嗣2、3日後吳俊德向孔健澤收取餘款現金500元（即起訴書及併辦意旨書附表編號7部分）。 吳俊德販賣第二級毒品，處有期徒刑伍年貳月。 扣案之電子磅秤壹臺、夾鏈袋壹包均沒收。未扣案之不詳門號行動電話壹支（含SIM卡壹張）、犯罪所得新臺幣伍佰元均沒收，於全部或一部不能沒收或不宜執行沒收時，追徵其價額。   屏東縣萬巒鄉赤山村某處之道路旁     7 洪士傑 110年2月8日23時42分雙方通話後不久 價值1,000元之甲基安非他命1包、具體數量不詳 吳俊德持用門號0000000000號行動電話與洪士傑持用門號0000000000號行動電話聯絡交易甲基安非他命後，即前往左列地點。先由吳俊德於左列時間將左列價量之甲基安非他命置於左列地點，隨即由洪士傑在該處取走左列價量之甲基安非他命。嗣翌（9）日3、4時許，吳俊德前往洪士傑位於屏東縣○○鎮○○路0號租屋處，向洪士傑收取現金1,000元（即起訴書及併辦意旨書附表編號1部分）。 吳俊德販賣第二級毒品，處有期徒刑伍年肆月。 扣案之電子磅秤壹臺、夾鏈袋壹包均沒收。未扣案之門號○○○○○○○○○○號行動電話壹支（含SIM卡壹張）、犯罪所得新臺幣壹仟元均沒收，於全部或一部不能沒收或不宜執行沒收時，追徵其價額。   屏東縣○○鎮○○路000巷00○0號之洪士傑住處附近財神宮旁樹下     8 徐孝良 110年2月20日14時42分雙方通話後不久 同上 吳俊德持用門號0000000000號行動電話與徐孝良持用門號0000000000號行動電話聯絡交易甲基安非他命後，即前往左列地點。嗣於左列時間、地點，當場交付左列價量之甲基安非他命給徐孝良，並向徐孝良收取現金1,000元（即起訴書及併辦意旨書附表編號16部分）。 吳俊德販賣第二級毒品，處有期徒刑伍年肆月。 扣案之電子磅秤壹臺、夾鏈袋壹包均沒收。未扣案之門號○○○○○○○○○○號行動電話壹支（含SIM卡壹張）、犯罪所得新臺幣壹仟元均沒收，於全部或一部不能沒收或不宜執行沒收時，追徵其價額。   屏東縣潮州鎮內某萊爾富便利商店     9 同上 110年4月11日23時3分雙方通話後不久 價值4,000元之甲基安非他命1包、價值1,000元之甲基安非他命1包 吳俊德持用門號0000000000號行動電話與徐孝良持用門號0000000000、0000000000號行動電話聯絡交易甲基安非他命後，即前往左列地點。嗣於左列時間、地點，當場交付左列價量之甲基安非他命給徐孝良，並向徐孝良收取現金5,000元（即起訴書及併辦意旨書附表編號17部分）。 吳俊德販賣第二級毒品，處有期徒刑陸年貳月。 扣案之電子磅秤壹臺、夾鏈袋壹包均沒收。未扣案之門號○○○○○○○○○○號行動電話壹支（含SIM卡壹張）、犯罪所得新臺幣伍仟元均沒收，於全部或一部不能沒收或不宜執行沒收時，追徵其價額。   屏東縣潮州鎮潮州火車站後站附近某處     10 鄭巧雲 110年2月21日11時54分雙方通話後不久 價值1,000元之甲基安非他命1包、具體數量不詳 吳俊德持用門號0000000000號行動電話與鄭巧雲持用門號0000000000號行動電話聯絡交易甲基安非他命後，即前往左列地點。嗣於左列時間、地點，當場交付左列價量之甲基安非他命給鄭巧雲，並向鄭巧雲收取現金1,000元（即起訴書及併辦意旨書附表編號18部分）。 吳俊德販賣第二級毒品，處有期徒刑伍年肆月。 扣案之電子磅秤壹臺、夾鏈袋壹包均沒收。未扣案之門號○○○○○○○○○○號行動電話壹支（含SIM卡壹張）、犯罪所得新臺幣壹仟元均沒收，於全部或一部不能沒收或不宜執行沒收時，追徵其價額。   屏東縣○○鎮○○路00號之萊爾富超商潮州永春門市     11 同上 110年2月21日12時16分雙方通話後不久 價值500元之甲基安非他命1包、具體數量不詳 吳俊德持用門號0000000000號行動電話與鄭巧雲持用門號0000000000號行動電話聯絡交易甲基安非他命後，即前往左列地點。嗣於左列時間、地點，當場交付左列價量之甲基安非他命給鄭巧雲，並向鄭巧雲收取現金500元（即起訴書及併辦意旨書附表編號19部分）。 吳俊德販賣第二級毒品，處有期徒刑伍年貳月。 扣案之電子磅秤壹臺、夾鏈袋壹包均沒收。未扣案之門號○○○○○○○○○○號行動電話壹支（含SIM卡壹張）、犯罪所得新臺幣伍佰元均沒收，於全部或一部不能沒收或不宜執行沒收時，追徵其價額。   同上     12 同上 110年7月7日11時2分雙方通話後不久 價值1,000元之甲基安非他命1包、具體數量不詳 吳俊德持用門號0000000000號行動電話與鄭巧雲持用門號000000000號公共電話聯絡交易甲基安非他命後，即前往左列地點。嗣於左列時間、地點，當場交付左列價量之甲基安非他命給鄭巧雲，並向鄭巧雲收取現金1,000元（即起訴書及併辦意旨書附表編號20部分）。 吳俊德販賣第二級毒品，處有期徒刑伍年肆月。 扣案之電子磅秤壹臺、夾鏈袋壹包均沒收。未扣案之門號○○○○○○○○○○號行動電話壹支（含SIM卡壹張）、犯罪所得新臺幣壹仟元均沒收，於全部或一部不能沒收或不宜執行沒收時，追徵其價額。   屏東縣潮州鎮潮州火車站附近某處道路旁     13 同上 110年7月7日20時29分雙方通話後不久 同上 吳俊德持用門號0000000000號行動電話與鄭巧雲持用門號000000000號公共電話聯絡交易甲基安非他命後，即前往左列地點。嗣於左列時間、地點，當場交付左列價量之甲基安非他命給鄭巧雲，並向鄭巧雲收取現金500元。嗣2、3日後吳俊德向鄭巧雲收取餘款現金500元（即起訴書及併辦意旨書附表編號21部分）。 吳俊德販賣第二級毒品，處有期徒刑伍年肆月。 扣案之電子磅秤壹臺、夾鏈袋壹包均沒收。未扣案之門號○○○○○○○○○○號行動電話壹支（含SIM卡壹張）、犯罪所得新臺幣壹仟元均沒收，於全部或一部不能沒收或不宜執行沒收時，追徵其價額。   同上     14 梁竣偉 110年3月8日1時47分雙方通話後不久 價值3,000元之甲基安非他命1包、具體數量不詳 吳俊德持用門號0000000000號行動電話與梁竣偉持用門號0000000000號行動電話聯絡交易甲基安非他命後，即前往左列地點。嗣於左列時間、地點，當場交付左列價量之甲基安非他命給梁竣偉，並向梁竣偉收取現金3,000元（即起訴書及併辦意旨書附表編號10部分）。 吳俊德販賣第二級毒品，處有期徒刑陸年。 扣案之電子磅秤壹臺、夾鏈袋壹包均沒收。未扣案之門號○○○○○○○○○○號行動電話壹支（含SIM卡壹張）、犯罪所得新臺幣參仟元均沒收，於全部或一部不能沒收或不宜執行沒收時，追徵其價額。   屏東縣○○鎮○○街00號之吳俊德住處外     15 同上 110年4月15日18時31分雙方通話後不久 同上 吳俊德持用門號0000000000號行動電話與梁竣偉持用門號0000000000號行動電話聯絡交易甲基安非他命後，即前往左列地點。嗣於左列時間、地點，當場交付左列價量之甲基安非他命給梁竣偉，並向梁竣偉收取現金3,000元（即起訴書及併辦意旨書附表編號11部分）。 吳俊德販賣第二級毒品，處有期徒刑陸年。 扣案之電子磅秤壹臺、夾鏈袋壹包均沒收。未扣案之門號○○○○○○○○○○號行動電話壹支（含SIM卡壹張）、犯罪所得新臺幣參仟元均沒收，於全部或一部不能沒收或不宜執行沒收時，追徵其價額。   屏東縣○○鎮○○路00號之梁竣偉住處外     16 同上 110年6月16日23時33分雙方通話前不久 同上 吳俊德持用門號0000000000號行動電話與梁竣偉持用門號0000000000號行動電話聯絡交易甲基安非他命後，即前往左列地點。嗣於左列時間、地點，當場交付左列價量之甲基安非他命給梁竣偉，並向梁竣偉收取現金3,000元（即起訴書及併辦意旨書附表編號12部分）。 吳俊德販賣第二級毒品，處有期徒刑陸年。 扣案之電子磅秤壹臺、夾鏈袋壹包均沒收。未扣案之門號○○○○○○○○○○號行動電話壹支（含SIM卡壹張）、犯罪所得新臺幣參仟元均沒收，於全部或一部不能沒收或不宜執行沒收時，追徵其價額。   同上     17 同上 110年6月30日某時；110年7月1日23時55分雙方通話後不久（起訴書及併辦意旨書誤載為110年7月1日某時） 同上 吳俊德以不詳方式與梁竣偉相約見面交易甲基安非他命後，吳俊德先於110年6月30日某時，在其上址住處外，交付甲基安非他命1包（價值不足3,000元）給梁竣偉；復於同年7月1日23時55分，吳俊德持用門號0000000000號行動電話與梁竣偉持用門號0000000000號行動電話聯絡交易甲基安非他命後，吳俊德前往梁竣偉左列住處外，交付甲基安非他命1包（與上開甲基安非他命1包合計價值3,000元）。嗣2日後，梁竣偉前往吳俊德左列住處，交付現金3,0000元與吳俊德（即起訴書及併辦意旨書附表編號13部分）。 吳俊德販賣第二級毒品，處有期徒刑陸年。 扣案之電子磅秤壹臺、夾鏈袋壹包均沒收。未扣案之門號○○○○○○○○○○號行動電話壹支（含SIM卡壹張）、犯罪所得新臺幣參仟元均沒收，於全部或一部不能沒收或不宜執行沒收時，追徵其價額。   吳俊德上址住處外；梁竣偉上址住處外     18 高至揚 110年3月16日10時35分雙方通話後不久 價值2,000元之甲基安非他命1包、具體數量不詳 吳俊德持用門號0000000000號行動電話與高至揚持用門號0000000000號行動電話聯絡交易甲基安非他命後，即前往左列地點。嗣於左列時間、地點，當場交付左列價量之甲基安非他命給高至揚，並向高至揚收取現金2,000元（即起訴書及併辦意旨書附表編號14部分）。 吳俊德販賣第二級毒品，處有期徒刑伍年捌月。 扣案之電子磅秤壹臺、夾鏈袋壹包均沒收。未扣案之門號○○○○○○○○○○號行動電話壹支（含SIM卡壹張）、犯罪所得新臺幣貳仟元均沒收，於全部或一部不能沒收或不宜執行沒收時，追徵其價額。   屏東縣○○鎮○○路000號（起訴書及併辦意旨書誤載為15號）之民主宮後方     19 同上 110年5月2日20時52分雙方通話後不久  價值1,500元之甲基安非他命1包、具體數量不詳 吳俊德持用門號0000000000號行動電話與高至揚持用門號0000000000號行動電話聯絡交易甲基安非他命後，即前往左列地點。嗣於左列時間、地點，當場交付左列價量之甲基安非他命給高至揚，並向高至揚收取現金1,500元（即起訴書及併辦意旨書附表編號15部分）。 吳俊德販賣第二級毒品，處有期徒刑伍年陸月。 扣案之電子磅秤壹臺、夾鏈袋壹包均沒收。未扣案之門號○○○○○○○○○○號行動電話壹支（含SIM卡壹張）、犯罪所得新臺幣壹仟伍佰元均沒收，於全部或一部不能沒收或不宜執行沒收時，追徵其價額。   屏東縣○○鎮○○路00號之潮州光春郵局附近某處     20 徐啟鴻 110年4月6日7時37分雙方通話後不久 價值2,500元之甲基安非他命1包、具體數量不詳 吳俊德持用門號0000000000號行動電話與徐啟鴻持用門號0000000000號行動電話聯絡交易甲基安非他命後，即前往左列地點。嗣於左列時間、地點，當場交付左列價量之甲基安非他命給徐啟鴻，並向徐啟鴻收取現金2,500元（即起訴書及併辦意旨書附表編號8部分）。 吳俊德販賣第二級毒品，處有期徒刑伍年拾月。 扣案之電子磅秤壹臺、夾鏈袋壹包均沒收。未扣案之門號○○○○○○○○○○號行動電話壹支（含SIM卡壹張）、犯罪所得新臺幣貳仟伍佰元均沒收，於全部或一部不能沒收或不宜執行沒收時，追徵其價額。   屏東縣○○鎮○○路000號之台塑石油加油站潮南站     21 同上 110年4月27日1時28分雙方通話後不久 價值2,000元之甲基安非他命1包、具體數量不詳 吳俊德持用門號0000000000號行動電話與徐啟鴻持用門號0000000000號行動電話聯絡交易甲基安非他命後，即前往左列地點。嗣於左列時間、地點，當場交付左列價量之甲基安非他命給徐啟鴻，並向徐啟鴻收取現金2,000元（即起訴書及併辦意旨書附表編號9部分）。 吳俊德販賣第二級毒品，處有期徒刑伍年捌月。 扣案之電子磅秤壹臺、夾鏈袋壹包均沒收。未扣案之門號○○○○○○○○○○號行動電話壹支（含SIM卡壹張）、犯罪所得新臺幣貳仟元均沒收，於全部或一部不能沒收或不宜執行沒收時，追徵其價額。   同上     
卷別對照表：
卷證名稱  簡稱  110年度他字第462號卷 他卷 110年度偵字第7112號藥腳筆錄卷 偵卷一 110年度偵字第7112號 偵卷二 110年度偵字第10305號卷 偵卷三 110年度訴字第466號卷 本院卷